{"present": {"1 Singular": {"Affirmative": "uimhr\u00edm", "Question": "an uimhr\u00edm?", "Negative": "n\u00ed uimhr\u00edm"}, "2 Singular": {"Affirmative": "uimhr\u00edonn t\u00fa", "Question": "an uimhr\u00edonn t\u00fa?", "Negative": "n\u00ed uimhr\u00edonn t\u00fa"}, "3 Singular": {"Male": {"Affirmative": "uimhr\u00edonn s\u00e9", "Question": "an uimhr\u00edonn s\u00e9?", "Negative": "n\u00ed uimhr\u00edonn s\u00e9"}, "Female": {"Affirmative": "uimhr\u00edonn s\u00ed", "Question": "an uimhr\u00edonn s\u00ed?", "Negative": "n\u00ed uimhr\u00edonn s\u00ed"}}, "1 Plural": {"Compressed": {"Affirmative": "uimhr\u00edmid", "Question": "an uimhr\u00edmid?", "Negative": "n\u00ed uimhr\u00edmid"}, "Extended": {"Affirmative": "uimhr\u00edonn muid", "Question": "an uimhr\u00edonn muid?", "Negative": "n\u00ed uimhr\u00edonn muid"}}, "2 Plural": {"Affirmative": "uimhr\u00edonn sibh", "Question": "an uimhr\u00edonn sibh?", "Negative": "n\u00ed uimhr\u00edonn sibh"}, "3 Plural": {"Affirmative": "uimhr\u00edonn siad", "Question": "an uimhr\u00edonn siad?", "Negative": "n\u00ed uimhr\u00edonn siad"}, "Passive": {"Affirmative": "uimhr\u00edtear", "Question": "an uimhr\u00edtear?", "Negative": "n\u00ed uimhr\u00edtear"}}, "future": {"1 Singular": {"Affirmative": "uimhreoidh m\u00e9", "Question": "an uimhreoidh m\u00e9?", "Negative": "n\u00ed uimhreoidh m\u00e9"}, "2 Singular": {"Affirmative": "uimhreoidh t\u00fa", "Question": "an uimhreoidh t\u00fa?", "Negative": "n\u00ed uimhreoidh t\u00fa"}, "3 Singular": {"Male": {"Affirmative": "uimhreoidh s\u00e9", "Question": "an uimhreoidh s\u00e9?", "Negative": "n\u00ed uimhreoidh s\u00e9"}, "Female": {"Affirmative": "uimhreoidh s\u00ed", "Question": "an uimhreoidh s\u00ed?", "Negative": "n\u00ed uimhreoidh s\u00ed"}}, "1 Plural": {"Compressed": {"Affirmative": "uimhreoimid", "Question": "an uimhreoimid?", "Negative": "n\u00ed uimhreoimid"}, "Extended": {"Affirmative": "uimhreoidh muid", "Question": "an uimhreoidh muid?", "Negative": "n\u00ed uimhreoidh muid"}}, "2 Plural": {"Affirmative": "uimhreoidh sibh", "Question": "an uimhreoidh sibh?", "Negative": "n\u00ed uimhreoidh sibh"}, "3 Plural": {"Affirmative": "uimhreoidh siad", "Question": "an uimhreoidh siad?", "Negative": "n\u00ed uimhreoidh siad"}, "Passive": {"Affirmative": "uimhreofar", "Question": "an uimhreofar?", "Negative": "n\u00ed uimhreofar"}}, "past": {"1 Singular": {"Affirmative": "d'uimhrigh m\u00e9", "Question": "ar uimhrigh m\u00e9?", "Negative": "n\u00edor uimhrigh m\u00e9"}, "2 Singular": {"Affirmative": "d'uimhrigh t\u00fa", "Question": "ar uimhrigh t\u00fa?", "Negative": "n\u00edor uimhrigh t\u00fa"}, "3 Singular": {"Male": {"Affirmative": "d'uimhrigh s\u00e9", "Question": "ar uimhrigh s\u00e9?", "Negative": "n\u00edor uimhrigh s\u00e9"}, "Female": {"Affirmative": "d'uimhrigh s\u00ed", "Question": "ar uimhrigh s\u00ed?", "Negative": "n\u00edor uimhrigh s\u00ed"}}, "1 Plural": {"Compressed": {"Affirmative": "d'uimhr\u00edomar", "Question": "ar uimhr\u00edomar?", "Negative": "n\u00edor uimhr\u00edomar"}, "Extended": {"Affirmative": "d'uimhrigh muid", "Question": "ar uimhrigh muid?", "Negative": "n\u00edor uimhrigh muid"}}, "2 Plural": {"Affirmative": "d'uimhrigh sibh", "Question": "ar uimhrigh sibh?", "Negative": "n\u00edor uimhrigh sibh"}, "3 Plural": {"Compressed": {"Affirmative": "d'uimhrigh siad", "Question": "ar uimhrigh siad?", "Negative": "n\u00edor uimhrigh siad"}, "Extended": {"Affirmative": "d'uimhr\u00edodar", "Question": "ar uimhr\u00edodar?", "Negative": "n\u00edor uimhr\u00edodar"}}, "Passive": {"Affirmative": "uimhr\u00edodh", "Question": "ar uimhr\u00edodh?", "Negative": "n\u00edor uimhr\u00edodh"}}, "condi": {"1 Singular": {"Affirmative": "d'uimhreoinn", "Question": "an uimhreoinn?", "Negative": "n\u00ed uimhreoinn"}, "2 Singular": {"Affirmative": "d'uimhreof\u00e1", "Question": "an uimhreof\u00e1?", "Negative": "n\u00ed uimhreof\u00e1"}, "3 Singular": {"Male": {"Affirmative": "d'uimhreodh s\u00e9", "Question": "an uimhreodh s\u00e9?", "Negative": "n\u00ed uimhreodh s\u00e9"}, "Female": {"Affirmative": "d'uimhreodh s\u00ed", "Question": "an uimhreodh s\u00ed?", "Negative": "n\u00ed uimhreodh s\u00ed"}}, "1 Plural": {"Compressed": {"Affirmative": "d'uimhreoimis", "Question": "an uimhreoimis?", "Negative": "n\u00ed uimhreoimis"}, "Extended": {"Affirmative": "d'uimhreodh muid", "Question": "an uimhreodh muid?", "Negative": "n\u00ed uimhreodh muid"}}, "2 Plural": {"Affirmative": "d'uimhreodh sibh", "Question": "an uimhreodh sibh?", "Negative": "n\u00ed uimhreodh sibh"}, "3 Plural": {"Compressed": {"Affirmative": "d'uimhreoid\u00eds", "Question": "an uimhreoid\u00eds?", "Negative": "n\u00ed uimhreoid\u00eds"}, "Extended": {"Affirmative": "d'uimhreodh siad", "Question": "an uimhreodh siad?", "Negative": "n\u00ed uimhreodh siad"}}, "Passive": {"Affirmative": "d'uimhreofa\u00ed", "Question": "an uimhreofa\u00ed?", "Negative": "n\u00ed uimhreofa\u00ed"}}, "imper": {"1 Singular": {"Affirmative": "uimhr\u00edm!", "Negative": "n\u00e1 huimhr\u00edm!"}, "2 Singular": {"Affirmative": "uimhrigh!", "Negative": "n\u00e1 huimhrigh!"}, "3 Singular": {"Male": {"Affirmative": "uimhr\u00edodh s\u00e9!", "Negative": "n\u00e1 huimhr\u00edodh s\u00e9!"}, "Female": {"Affirmative": "uimhr\u00edodh s\u00ed!", "Negative": "n\u00e1 huimhr\u00edodh s\u00ed!"}}, "1 Plural": {"Compressed": {"Affirmative": "uimhr\u00edmis!", "Negative": "n\u00e1 huimhr\u00edmis!"}, "Extended": {"Affirmative": "uimhr\u00edodh muid!", "Negative": "n\u00e1 huimhr\u00edodh muid!"}}, "2 Plural": {"Affirmative": "uimhr\u00edg\u00ed!", "Negative": "n\u00e1 huimhr\u00edg\u00ed!"}, "3 Plural": {"Compressed": {"Affirmative": "uimhr\u00edd\u00eds!", "Negative": "n\u00e1 huimhr\u00edd\u00eds!"}, "Extended": {"Affirmative": "uimhr\u00edodh siad!", "Negative": "n\u00e1 huimhr\u00edodh siad!"}}, "Passive": {"Affirmative": "uimhr\u00edtear!", "Negative": "n\u00e1 huimhr\u00edtear!"}}, "pastConti": {"1 Singular": {"Affirmative": "d'uimhr\u00ednn", "Question": "an uimhr\u00ednn?", "Negative": "n\u00ed uimhr\u00ednn"}, "2 Singular": {"Affirmative": "d'uimhr\u00edte\u00e1", "Question": "an uimhr\u00edte\u00e1?", "Negative": "n\u00ed uimhr\u00edte\u00e1"}, "3 Singular": {"Male": {"Affirmative": "d'uimhr\u00edodh s\u00e9", "Question": "an uimhr\u00edodh s\u00e9?", "Negative": "n\u00ed uimhr\u00edodh s\u00e9"}, "Female": {"Affirmative": "d'uimhr\u00edodh s\u00ed", "Question": "an uimhr\u00edodh s\u00ed?", "Negative": "n\u00ed uimhr\u00edodh s\u00ed"}}, "1 Plural": {"Compressed": {"Affirmative": "d'uimhr\u00edmis", "Question": "an uimhr\u00edmis?", "Negative": "n\u00ed uimhr\u00edmis"}, "Extended": {"Affirmative": "d'uimhr\u00edodh muid", "Question": "an uimhr\u00edodh muid?", "Negative": "n\u00ed uimhr\u00edodh muid"}}, "2 Plural": {"Affirmative": "d'uimhr\u00edodh sibh", "Question": "an uimhr\u00edodh sibh?", "Negative": "n\u00ed uimhr\u00edodh sibh"}, "3 Plural": {"Compressed": {"Affirmative": "d'uimhr\u00edd\u00eds", "Question": "an uimhr\u00edd\u00eds?", "Negative": "n\u00ed uimhr\u00edd\u00eds"}, "Extended": {"Affirmative": "d'uimhr\u00edodh siad", "Question": "an uimhr\u00edodh siad?", "Negative": "n\u00ed uimhr\u00edodh siad"}}, "Passive": {"Affirmative": "d'uimhr\u00edt\u00ed", "Question": "an uimhr\u00edt\u00ed?", "Negative": "n\u00ed uimhr\u00edt\u00ed"}}, "subj": {"1 Singular": {"Affirmative": "go n-uimhr\u00ed m\u00e9", "Negative": "n\u00e1r uimhr\u00ed m\u00e9"}, "2 Singular": {"Affirmative": "go n-uimhr\u00ed t\u00fa", "Negative": "n\u00e1r uimhr\u00ed t\u00fa"}, "3 Singular": {"Male": {"Affirmative": "go n-uimhr\u00ed s\u00e9", "Negative": "n\u00e1r uimhr\u00ed s\u00e9"}, "Female": {"Affirmative": "go n-uimhr\u00ed s\u00ed", "Negative": "n\u00e1r uimhr\u00ed s\u00ed"}}, "1 Plural": {"Compressed": {"Affirmative": "go n-uimhr\u00edmid", "Negative": "n\u00e1r uimhr\u00edmid"}, "Extended": {"Affirmative": "go n-uimhr\u00ed muid", "Negative": "n\u00e1r uimhr\u00ed muid"}}, "2 Plural": {"Affirmative": "go n-uimhr\u00ed sibh", "Negative": "n\u00e1r uimhr\u00ed sibh"}, "3 Plural": {"Affirmative": "go n-uimhr\u00ed siad", "Negative": "n\u00e1r uimhr\u00ed siad"}, "Passive": {"Affirmative": "go n-uimhr\u00edtear", "Negative": "n\u00e1r uimhr\u00edtear"}}, "verbal noun": "uimhri\u00fa", "verbal adjective": "uimhrithe"}